臺灣彰化地方法院民事裁定　　　　　 100年度司財管字第29號
聲　請　人　合作金庫商業銀行股份有限公司
法定代理人　劉燈城
代　理　人　常治平
關　係　人　周健銘
上列聲請人聲請對被繼承人施閔桂選任遺產管理人事件，本院裁
定如下：
    主  文
選任關係人周健銘（民國○○年○月○日出生，身分證統一編號：Ｚ0
00000000號，住彰化縣福興鄉秀厝村洪堀巷46號）為被繼承人施
閔桂（民國○○年○月○○日出生，身分證統一編號：Ｚ000000000號
，生前籍設福興鄉○○村○○○街17號）之遺產管理人。
准對被繼承人之繼承人為承認繼承之公示催告。
被繼承人之繼承人，應自前項公示催告最後登載新聞紙之日起，
捌個月內承認繼承，上述期限屆滿而無繼承人承認繼承時，被繼
承人之遺產，於清償債權並交付遺贈物後，如有賸餘即歸屬國庫
。
聲請人應於收受本裁定之日起柒日內，將本裁定登載於公報、新
聞紙或其他相類之傳播工具，並將登載證據檢送本院，逾期視為
撤回公示催告之聲請。
程序費用新台幣壹仟元由被繼承人之遺產負擔。
    理  由
一、按繼承開始時，繼承人有無不明，而無親屬會議或親屬會議
    未於一個月內選定遺產管理人者，利害關係人得聲請法院選
    任遺產管理人，並由法院依法為公示催告。又按先順序繼承
    人均拋棄其繼承權者，準用關於無人承認繼承之規定，民法
    第1177條、第1178條第1項、第2項、第1176條第6項規定甚
    明。
二、本件聲請意旨略以：聲請人為被繼承人施閔桂之債權人，係
    利害關係人，惟被繼承人於民國（下同）99年9月27日發現
    死亡，其繼承人均拋棄繼承，是否有應繼承之人不明，而其
    親屬會議未於一個月內選定遺產管理人，依民法第1177、11
    78條，聲請人得聲請選任遺產管理人並為承認繼承之公示催
    告。查關係人周健銘為被繼承人施閔桂之配偶，對被繼承人
    遺產、遺債知之甚詳，應為適切之遺產管理人選等語。
三、經查，聲請人主張之事實，業據提出被繼承人除戶謄本、借
    據影本、本院家事法庭函文影本為證，經核無訛，又本院依
    職權調閱本院99年度司繼字第1055、1072號拋棄繼承卷宗查
    核明確，聲請人之主張堪信屬實。
四、次查，依據被繼承人之戶籍資料顯示，關係人周健銘為被繼
    承人之配偶，69年3月23日生，年紀尚非老邁，與被繼承人
    關係密切，衡情對被繼承人之債權債務關係應較他人清楚，
    應堪勝任遺產管理之務。綜上，故認本件選任關係人周健銘
    為被繼承人之遺產管理人應為適當，並依法為承認繼承之公
    示催告，爰裁定如主文所示。
五、依非訟事件法第157條裁定如主文。
六、如對本裁定抗告，須於裁定送達後10日之不變期間內，向本
    院提出抗告狀，並繳納抗告費新臺幣1,000元。
中    華    民    國   100    年    8     月    23    日
                  家事法庭      司法事務官  劉俊佑